臺灣板橋地方法院刑事判決　　　　　　　　　　　　　九十一年度易字第四九七號
　　公　訴　人　臺灣板橋地方法院檢察署檢察官
　　被　　　告　甲○○
　　　　　　　　乙○○
右列被告因偽造文書等案件，經檢察官聲請簡易處刑（九十年度偵字第一０九０二、
一０九０三號），本院板橋簡易庭審理結果，認不宜簡易判決處刑，簽請移送本院刑
事庭依通常程序審判，本院判決如左：
    主  文
甲○○連續行使偽造公文書，足以生損害於公眾，處有期徒刑壹年貳月。緩刑伍年。
扣案之偽造垃圾袋共計肆拾玖包（均為中型）沒收。
乙○○連續行使偽造公文書，足以生損害於公眾，累犯，處有期徒刑壹年肆月。扣案
之偽造垃圾袋共計捌拾伍包（含大型肆拾柒包、超大型拾包、中型貳拾捌包）沒收。
    事  實
一、乙○○於民國（下同）八十八年間因過失傷害案件，經本院判處有期徒刑四月，
    上訴台灣高等法院後經判決駁回確定，於八十八年十月二十六日易科罰金執行完
    畢，猶不知悔改，其與甲○○均明知自民國（下同）八十九年七月一日起，台北
    市政府將垃圾清潔規費改採隨袋徵收之方式，台北市民處理丟棄一般之廢棄物，
    應使用台北市政府環境保護局（以下稱台北市環保局）委託特定廠商製造印有「
    台北市專用垃圾袋」、「台北市政府環境保護局製」等文字，及如附表所示台北
    市環保局所享有之商標圖樣及服務標章（由台北市環保局向經濟部智慧財產局申
    請註冊，專用期限自九十年五月一日起至一百年四月三十日止）之專用垃圾袋，
    依特約足以為表示業經隨袋繳納垃圾清潔規費，始得送交台北市環保局清潔人員
    清運之證明。甲○○竟意圖為自己不法之利益及欺騙他人，基於概括之犯意，自
    九十年五月初某日起，在台北縣板橋市大漢橋頭向許世榮（另案由檢察官偵辦）
    以每包新台幣（下同）四十元之代價（起訴書誤載為三十元），連續購入印有相
    同於上開字樣及圖樣，未貼防偽封籤之偽造大型、中型、小型垃圾袋多次共約二
    、三百包後，旋於同年五月間某日起，以每包七十元之價格（不分大中小型一律
    售價七十元），連續在台北縣中和市○○路某處售予乙○○，乙○○亦基於意圖
    為自己不法之利益及欺騙他人之概括犯意，於上揭時地販入該偽造之垃圾袋後，
    即連續在台北市區以每包一百五十元至二百元不等之價格販售予不知情之商店負
    責人，供裝填垃圾持交台北市環保局清潔人員，使台北市環保局清潔人員陷於錯
    誤、而誤認該等垃圾業經隨袋繳納垃圾清潔規費，而提供清運垃圾之服務，足以
    生損害於台北市政府垃圾清潔規費收取之確實性。嗣於同年六月二十一日下午二
    十時四十分許，乙○○在台北縣中和市○○街十六巷口正欲以每包一百二十元之
    價格販售上開仿冒之垃圾袋予友人鄭怡婷（另案經台灣士林地方法院檢察署檢察
    官偵查起訴）時，為警當場查獲，並於乙○○駕駛之車號ＣＶ－一八五九號自小
    客車後車廂內起出仿冒之垃圾袋共計八十五包（含大型四十七包、超大型十包、
    中型二十八包）。並於同日晚上二十一時三十分許，經警在台北縣中和市○○路
    連城加油站前查獲甲○○，並於其駕駛之車號ＧＮ－四九五九號自小客車後座查
    獲偽造之台北市專用垃圾袋共計四十九包（均為中型），而查悉上情。
二、案經台北市政府警察局移送台灣板橋地方法院檢察署檢察官偵查後聲請簡易判決
    處刑。
    理  由
一、訊據被告甲○○、乙○○對於上揭犯行均坦承不諱，且如附表所示之商標圖樣及
    服務標章，係台北市政府環保局向經濟部智慧財產局申請註冊並享有專用權限，
    亦有經濟部智慧財產局函件及服務標章、商標註冊證影本可參，又經警分別自被
    告甲○○、乙○○所駕駛之上開自小客車後座扣案之仿冒台北市專用垃圾袋四十
    九包（均為中型）及八十五包（大型四十七包、超大型十包、中型二十八包），
    經台北市政府環境保護局鑑定結果，認被告所售垃圾袋之文字印刷、袋身色澤幾
    與真品雷同，但被告非屬台北市政府環境保護局簽約許可之專用垃圾袋販售商，
    其垃圾袋包裝之外包封，均無防偽標籤，與該局所供之台北市專用垃圾袋大、小
    每包均貼有專用防偽標籤之包裝方式不同，且貨品來源不清，足資認定所查獲之
    專用垃圾袋應屬偽造，復有台北市政府環境保護局鑑定函二紙附卷可稽，被告二
    人之自白與事實相符，本件事證明確，被告二人之犯行，均堪以認定。
二、被告甲○○、乙○○二人販賣上開偽造之垃圾袋上印有「臺北市專用垃圾袋」、
    「臺北市政府環境保護局製」等字樣，依特約足以為表示業經隨袋繳納垃圾清潔
    規費，始得送交台北市環保局清潔人員清運之證明，係屬刑法第二百二十條第一
    項之準公文書。被告二人販賣印有上開標示一定用意之證明及如附表所示之商標
    、服務標章圖樣之偽造垃圾袋，並使購買垃圾袋之不特定人，因而獲得清運垃圾
    服務之不法利益，核其二人所為，均係犯刑法第二百十六條、第二百二十條第一
    項、第二百十一條之行使偽造公文書、刑法第三百三十九條第二項之詐欺得利及
    商標法第六十三條販賣仿冒商標商品之罪。被告二人先後多次之上開犯行，均係
    時間緊接，犯罪構成要件各自相同，顯係各基於概括犯意而反覆為之，應依刑法
    第五十六條連續犯之規定，各論以一罪，並加重其刑。被告二人分別係一行為而
    觸犯上開行使偽造準公文書及販賣仿冒商標商品罪，為想像競合，依刑法第五十
    五條之規定，從一重之行使偽造準公文書罪處斷，公訴人認係有方法結果之牽連
    關係，尚有誤會；又其二人分別所犯行使偽造準公文書罪與詐欺得利罪間有方法
    結果之牽連關係，應依刑法第五十五條牽連犯規定，從一重之行使偽造準公文書
    罪處斷。被告乙○○於八十八年間因過失傷害案件，經本院判處有期徒刑四月，
    上訴台灣高等法院後經判決駁回確定，於八十八年十月二十六日易科罰金執行完
    畢，有台灣高等法院檢察署刑案紀錄簡覆表在卷可參，五年以內再犯有期徒刑以
    上之本罪，為累犯，應依刑法第四十七條之規定，遞加重其刑。爰審酌被告二人
    之犯罪動機、以上開手段謀取非法利益、危害台北市政府垃圾費隨袋徵收之確實
    性，及犯後均坦承犯行，尚有悔意等一切情狀，分別量處如主文所示之刑。被告
    甲○○前未曾受有期徒刑以上刑之宣告，有台灣高等法院檢察署刑案記錄檢覆表
    在卷可按，其因一時貪念，致罹刑章，犯後坦承犯行，已知悔悟，經此起訴科刑
    教訓，應知警惕信無再犯之虞，本院認對其前開宣告之刑，以暫不執行為適當，
    爰併予宣告緩刑五年，以勵自新。扣案如事實欄所載之偽造垃圾袋八十五包（含
    大型四十七包、超大型十包、中型二十八包）及四十九包（均為中型），均係犯
    販賣仿冒商標商品罪所販賣之商品，應依商標法第六十四條之規定，不問屬於犯
    人與否，均予以宣告沒收。
據上論斷，應依刑事訴訟法第四百五十二條、第二百九十九條第一項前段、商標法第
六十三條、第六十四條，刑法第十一條前段、第五十六條、第二百十六條、第二百二
十條第一項、第二百十一條、第三百三十九條第二項、第五十五條、第四十七條、第
七十四條第一款，罰金罰鍰提高標準條例第一條前段，判決如主文。
本案經檢察官伍逸康到庭執行職務
中      華      民      國    九十一    年      三      月    二十二    日
                                  臺灣板橋地方法院刑事第五庭
                                        法  官  林  錫  凱
右正本證明與原本無異。
如不服本判決，應於判決送達後十日內，向本院提出上訴狀。
                                        書記官  林  兆  嘉
中      華      民      國    九十一    年      三      月    二十五    日
附錄本案論罪科刑法條全文
商標法第六十三條
明知為前條商品而販賣、意圖販賣而陳列、輸出或輸入者，處一年以下有期徒刑、拘
役或科或併科新臺幣五萬元以下罰金。
中華民國刑法第三百三十九條
意圖為自己或第三人不法之所有，以詐術使人將本人或第三人之物交付者，處五年以
下有期徒刑、拘役或科或併科一千元以下罰金。
以前項方法得財產上不法之利益或使第三人得之者，亦同。
前二項之未遂犯罰之。
刑法第二百十一條
偽造、變造公文書，足以生損害於公眾或他人者，處一年以上七年以下有期徒刑。
刑法第二百十六條
行使第二百十條至第二百十五條之文書者，依偽造、變造文書或登載不實事項或使登
載不實事項之規定處斷。
刑法第二百二十條
在紙上或物品上之文字、符號、圖畫、照像，依習慣或特約，足以為表示其用意之證
明者，關於本章及本章以外各罪，以文書論。
錄音、錄影或電磁紀錄，藉機器或電腦之處理所顯示之聲音、影像或符號，足以為表
示其用意之證明者，亦同。
稱電磁紀錄，指以電子、磁性或其他無法以人之知覺直接認識之方式所製成之紀錄，
而供電腦處理之用者。
      附  表：
┌───────┬───────┬────────┬──────────┐
│服務標章圖樣  │  註冊號數    │    專用期間    │      專用商品      │
├───────┼───────┼────────┼──────────┤
│              │0000000│九十年五月一日起│商標法施行細則第四十│
│              │一            │至一百年四月三十│九條第四十類        │
│              │              │日止            │                    │
├───────┼───────┼────────┼──────────┤
│商標圖樣      │  註冊號數    │    專用期間    │      專用商品      │
├───────┼───────┼────────┼──────────┤
│              │0000000│九十年六月一日起│商標法施行細則第四十│
│              │五            │至一百年五月三十│九條第十六類        │
│              │              │一日止          │                │
└───────┴───────┴────────┴──────────┘
